臺灣高等法院交通事件裁定　　　　　　100年度交抗字第702號
抗　告　人
即受處分人　楊德政
上列抗告人因違反道路交通管理處罰條例案件，不服臺灣臺北地
方法院，中華民國100年5月23日所為裁定（99年度交聲字第493
、823號），提起抗告，本院裁定如下：
    主  文
抗告駁回。
    理  由
一、原裁定意旨略以：抗告人即受處分人楊德政於民國98年9月3
    0日因執業期中犯詐欺罪經臺灣高等法院判決有期徒刑3月確
    定，經臺北市政府警察局於99年年2月9日北市警交裁計字第
    9902090003號裁決廢止執業登記證、臺北市交通事件裁決所
    於99年5 月31日北市裁罰字第裁22-AEY607720號裁決吊銷駕
    駛執照，抗告人於依法聲明異議後，經臺灣臺北地方法院以
    99年度交聲335號、99年度交聲1008 號裁定駁回其異議之聲
    請，嗣提起抗告，復經臺灣高等法院分別以99年度交抗字第
    1183號、99年度交抗字第1594號裁定駁回抗告確定，有各該
    裁決書、聲明異議狀及各該裁定在卷可稽。抗告人就已經裁
    定確定之同一交通違規事實，再向法院聲明異議，重複向法
    院聲明異議，在後之聲明異議自於法不合，應從程序上逕行
    駁回其異議等語。
二、抗告意旨略以：抗告人對於原審法院所為之裁定實為不服，
    這整個案子，是在97年9 月間，抗告人因應徵司機而被騙取
    帳戶密碼誤觸詐欺罪，也自認倒楣，遭判刑有期徒刑3 月，
    罰金9萬2千元，也分期還清。然99年2月9日臺北市政府警察
    局交通大隊竟廢止抗告人之計程車駕駛人執業登記證，又於
    99年5 月31日吊銷抗告人職業大客車駕駛執照，是否有處罰
    過重之疑，為何一定要吊銷抗告人之駕駛執照，就算有犯詐
    欺，也應該沒有吊銷駕駛執照之理由，抗告人並沒有重大違
    規或酒駕、公共危險等重大違法行為，只是應徵司機被騙取
    帳戶而被判刑3 個月有期徒刑，祈求給予一個生存空間，不
    要吊銷抗告人之計程車駕駛人執業登記證及職業大客車駕駛
    執照，至少也給予重考機會云云。
三、按法院認為聲明異議不合法律上之程式或其異議權已經喪失
    者，應以裁定駁回之，道路交通事件處理辦法第17條前段定
    有明文。又法院受理有關交通事件，準用刑事訴訟法有關規
    定，道路交通管理處罰條例第89條及道路交通事件處理理辦
    法第3 條亦有明定。次按，內容事實相同之同一案件，僅能
    為一次司法機關審理之客體，經實體裁判確定後，產生既判
    力，此為「一事不再理」原則。故受處分人就已經裁定駁回
    聲明異議確定之同一交通違規事實，重複向法院聲明異議，
    應認不合法律上之程式，予以駁回。
四、經查，抗告人於95年1月9日領得原處分機關臺北市政府警察
    局核發之營業小客車駕駛人執業登記證（證號：A027253 ）
    ，並於96年3月1日准予換證，抗告人領得之計程車駕駛人執
    業登記證之有效期間為99年2月4日。嗣經臺北市政府警察局
    清查發現抗告人在執業期中即於97年9月4日犯刑法第339 條
    規定之幫助詐欺取財罪，經臺灣臺北地方法院於98年8 月25
    日以98年度易字第1700號刑事判決判處有期徒刑3 月，如易
    科罰金，以新臺幣1千元折算1日，嗣經本院於98年9 月30日
    以98年度上易字第2392號刑事判決駁回其上訴確定在案，依
    道路交通管理處罰條例第37條第3 項規定，應廢止其執業登
    記，並吊銷其駕駛執照，臺北市政府警察局乃依同法條第5
    項規定，以北市警交裁計字第9902090003號裁決書，廢止抗
    告人計程車駕駛人執業登記證（證號：A027253 ）；並由原
    處分機關臺北市交通事件裁決所於99年5 月31日以北市裁罰
    字第裁22-AEY607720號裁決書，吊銷抗告人之駕駛執照，並
    自吊銷之日起3 年內不得重新考領駕駛執照。抗告人對上開
    臺北市政府警察局、臺北市交通事件裁決所所為之處分均聲
    明異議，經臺灣臺北地方法院於99年4 月30日以99年度交聲
    字第335 號（就臺北市政府警察局所為之廢止臺北市營業小
    客車駕駛人職業登記證部分）、99年7月9日以99年度交聲10
    08號（就臺北市交通事件裁決所所為之吊銷駕駛執照，並自
    吊銷之日起，3 年內不得重新考領駕駛執照部分）裁定駁回
    異議。抗告人不服提起抗告，經本院分別於99年5月24日以9
    9 年度交抗字第1183號（就臺北市政府警察局所為廢止臺北
    市營業小客車駕駛人職業登記證部分）、99年8 月31日以99
    年度交抗字第1594號（就臺北市交通事件裁決所所為之吊銷
    駕駛執照，並自吊銷之日起，3 年內不得重新考領駕駛執照
    部分）裁定駁回異議人之抗告確定，有臺北市政府警察局舉
    發違反道路交通管理事件通知單、臺北市交通事件裁決所違
    反道路交通管理事件裁決書及各該裁定附卷可稽（見100 年
    度交聲字第493 號卷第8、9、17至24、26至31頁）。茲抗告
    人對於同一交通違規行為，以在詐欺一案，因一時貪念，對
    方說要測試帳戶及密碼是否能使用，因而誤提供帳戶，最後
    也被判刑確定，現又面臨計程車職業登記證遭廢止，職業大
    客車駕駛執照被吊銷，處罰未免過重，抗告人賴以維生之計
    程車職業登記證、職業大客車駕駛執照接連被廢止及吊銷，
    實在沒有辦法生存等為理由，再為聲請，其異議顯不合法。
    遑論異議人係具狀表示不服臺北市政府99年12月9 日府訴字
    第09970137400 號訴願決定，而提起訴訟，並載明其不服前
    開裁處結果等意旨，因而由臺北高等行政法院函送原審辦理
    ，有臺北高等行政法院100年4月21日函及異議人所具訴狀可
    憑，然異議人早於99年5 月31日即已收受裁決書，有臺北市
    交通事件裁決所送達證書可憑，對照臺北高等行政法院之收
    狀日期100年1月31日，亦已逾道路交通管理處罰條例第87條
    第1 項所定之異議期間。原審法院因而以抗告人所為聲明異
    議不合法，且無從補正，駁回其聲明異議，亦無不合。抗告
    人雖執前詞，以整起事件起因於其應徵司機被騙而誤犯詐欺
    罪，並非有何重大違規或酒駕、公共危險等重大違法行為，
    祈求給予一個生存空間，不要廢止抗告人之計程車登記證及
    吊銷職業大客車駕駛執照為由提起抗告，惟本件聲明異議既
    不合法，其餘實體事項自毋庸再予審究，因認本件抗告，為
    無理由，應予駁回。
據上論斷，應依道路交通事件處理辦法第25條，刑事訴訟法第41
2條，裁定如主文。
中    華    民    國    100    年    6    月    23    日
                  刑事第二十三庭審判長法  官  童有德
                                      法  官  陳祐治
                                      法  官  劉方慈
以上正本證明與原本無異。
不得再抗告。
                                      書記官  李家敏
中    華    民    國    100    年    6    月    23    日